臺灣臺中地方法院民事裁定　　　　　　　100年度聲字第114號
聲　請　人　林隆欽
相　對　人　財政部中區國稅局
法定代理人　鄭義和
當事人間聲請停止執行事件，本院裁定如下：
    主    文
聲請人供擔保新臺幣壹佰玖拾參萬參仟玖佰陸拾柒元後，法務部
行政執行署台中行政執行處九十四年度贈稅執特專字第三五一九
九號執行事件就聲請人部分之強制執行程序，於本院九十九年度
訴字第二七八一號事件判決確定前應暫予停止。
    理      由
一、按有回復原狀之聲請或提起再審或異議之訴，或對於和解為
    繼續審判之請求，或提起宣告調解無效之訴，撤銷調解之訴
    ，或對於許可強制執行之裁定提起抗告時，法院因必要情形
    ，或依聲請定相當並確實之擔保，得為停止強制執行之裁定
    ，強制執行法第18條第2項定有明文。此項規定，依行政執
    行法第26條之規定，於行政執行提起第三人異議之訴時所準
    用。又法院依強制執行法第18條第2項定擔保金額而准許停
    止強制執行之裁定者，該項擔保係備供債權人因停止執行所
    受損害之賠償，其數額應依標的物停止執行後，債權人未能
    即時受償或利用該標的物所受之損害額，或其因另供擔保強
    制執行所受之損害額定之，非以標的物之價值或其債權額為
    依據（最高法院91年度臺抗字第429號、87年度臺抗字第580
    號、87年度台抗字第529號、86年度臺抗字第442號裁定意旨
    參照）。
二、本件聲請人以其向本院提起第三人異議之訴事件為理由，聲
    請裁定停止法務部行政執行署台中行政執行處94年度贈稅執
    特專字第35199號執行事件就聲請人部分之強制執行程序（
    下稱系爭執行事件）。經查：
(一)聲請人就上開強制執行事件，業以相對人執有之執行名義之
    債務人即贈與稅之納稅義務人係被繼承人林軟，林軟業已死
    亡，應以其遺產為執行對象，聲請人並非執行名義效力所及
    之人，相對人竟對聲請人之固有財產為強制執行為由，提起
    第三人異議之訴，經本院以99年度訴字第2781號受理在案，
    則聲請人以其已提起第三人異議之訴為由，依強制執行法第
    18條第2項之規定，聲請供擔保停止強制執行，即屬有據。
(二)本件相對人請求強制執行之執行名義所示債權金額為新臺幣
    （下同）8,926,000元及利息、違約金，業經本院依職權調
    取該強制執行案卷查明無誤，則相對人因停止執行所受之損
    失，自為相對人遲延收取期間內，依債權數額所計算法定利
    息之損失。
(三)本案訴訟至三審終結確定之期間可推定為4年4個月（參照各
    級法院辦案期限實施要點第2條規定：民事通常程序第一審
    審判案件期限1年4個月、民事第二審審判案件期限2年、民
    事第三審審判案件期限1年），依此計算，則相對人因停止
    強制執行未能即時受償之可能損失金額為179,834元「計算
    式如下：8,926,000元×5％×（4年＋4/12）＝1,933,967元
    ，小數點以下四捨五入」，本院認為聲請人應提供之擔保金
    以1,933,967元為適當，爰裁定如主文第一項所示。
三、爰依強制執行法第十八條第二項，裁定如主文。
中    華    民    國   100    年    5     月    6     日
                  民事第一庭    法  官  陳學德
正本係照原本作成如不服本裁定應於送達後10日內向本院提出抗
告狀，並繳納抗告費新臺幣1,000元。
中    華    民    國   100    年    5     月    6     日
                                書記官 林錦源